pt-BR: Conteúdo do kit do distribuidor: Distribuidor + tampa; Distribuidor + tampa + rotor; Distribuidor + rotor; Apenas distribuidor; Inclui bobina; Inclui engrenagem de acionamento; Inclui junta/O-ring; Inclui módulo de ignição; Inclui fiação/conector; Outro
cs: Obsah sady rozdělovače: Rozdělovač + víčko; Rozdělovač + víčko + palec; Rozdělovač + palec; Pouze rozdělovač; Včetně cívky; Včetně hnacího ozubeného kola; Včetně těsnění / O-kroužku; Včetně modulu zapalování; Včetně kabeláže/konektoru; Ostatní
nl: Distributeurset inhoud: Stroomverdeler + kap; Stroomverdeler + kap + rotor; Stroomverdeler + rotor; Alleen stroomverdeler; Inclusief bobine; Inclusief aandrijftandwiel; Inclusief pakking/O-ring; Inclusief ontstekingsmodule; Inclusief bedrading/connector; Overig
sl-SI: Distributer komplet Vsebina: Razdelilnik in pokrov; Razdelilnik, pokrov in rotor; Razdelilnik in rotor; Samo razdelilnik; Vključuje tuljavo; Vključuje pogonski zobnik; Vključuje tesnilo/O-obroček; Vključuje vžigalni modul; Vključuje ožičenje/priključek; Drugo
ru: Состав комплекта трамблера: Трамблер + крышка; Трамблер + крышка + бегунок; Трамблер + бегунок; Только трамблер; Включает катушку; Включает приводную шестерню; Включает прокладку/уплотнительное кольцо; Включает модуль зажигания; Включает проводку/разъем; Другое
pt-PT: Conteúdo do kit do distribuidor: Distribuidor + tampa; Distribuidor + tampa + rotor; Distribuidor + rotor; Apenas distribuidor; Inclui bobina; Inclui carreto de transmissão; Inclui junta/O-ring; Inclui módulo de ignição; Inclui cablagem/conector; Outro
en: Distributor kit contents: Distributor + cap; Distributor + cap + rotor; Distributor + rotor; Distributor only; Includes coil; Includes drive gear; Includes gasket/O-ring; Includes ignition module; Includes wiring/connector; Other
tr: Distribütör kit içeriği: Distribütör + kapak; Distribütör + kapak + tevzi makarası; Distribütör + tevzi makarası; Sadece distribütör; Bobin dahil; Tahrik dişlisi dahil; Conta/O-ring dahil; Ateşleme modülü dahil; Kablo/konnektör dahil; Diğer
zh-CN: 分电器套件所含物品: 分电器 + 分电器盖; 分电器 + 分电器盖 + 分火头; 分电器 + 分火头; 仅分电器; 包含线圈; 包含驱动齿轮; 包含垫圈/O 形圈; 包含点火模块; 包含接线/连接器; 其他
ja: ディストリビューターキットコンテンツ: ディストリビューター + キャップ; ディストリビューター + キャップ + ローター; ディストリビューター + ローター; ディストリビューターのみ; コイルを含む; ドライブギアを含む; ガスケット/Oリングを含む; イグニッションモジュールを含む; 配線/コネクターを含む; その他
lt-LT: Skirstytuvo rinkinio turinys: Skirstytuvas ir dangtelis; Skirstytuvas, dangtelis ir rotorius; Skirstytuvas ir rotorius; Tik skirstytuvas; Su rite; Su pavaros krumpliaračiu; Su tarpikliu / O formos žiedu; Su uždegimo moduliu; Su laidais / jungtimi; Kita
th: ส่วนประกอบภายในชุดจานจ่าย: จานจ่าย + ฝาครอบ; จานจ่าย + ฝาครอบ + หัวนกกระจอก; จานจ่าย + หัวนกกระจอก; จานจ่ายเท่านั้น; รวมคอยล์; รวมเฟืองขับ; รวมปะเก็น/โอริง; รวมโมดูลจุดระเบิด; รวมสายไฟ/ขั้วต่อ; อื่นๆ
de: Inhalt des Verteiler-Kits: Verteiler + Kappe; Verteiler + Kappe + Finger; Verteiler + Finger; Nur Verteiler; Inkl. Zündspule; Inkl. Antriebszahnrad; Inkl. Dichtung/O-Ring; Inkl. Zündmodul; Inkl. Kabel/Stecker; Sonstige
hu: Forgalmazói készlet tartalma: Elosztó + fedél; Elosztó + fedél + rotor; Elosztó + rotor; Csak elosztó; Tekercset tartalmaz; Hajtókereket tartalmaz; Tömítést/O-gyűrűt tartalmaz; Gyújtásmodult tartalmaz; Vezetéket/csatlakozót tartalmaz; Egyéb
el: Περιεχόμενα κιτ διανομέα: Διανομέας + καπάκι; Διανομέας + καπάκι + ρότορας; Διανομέας + ρότορας; Μόνο διανομέας; Περιλαμβάνει πολλαπλασιαστή; Περιλαμβάνει γρανάζι κίνησης; Περιλαμβάνει φλάντζα/O-ring; Περιλαμβάνει μονάδα ανάφλεξης; Περιλαμβάνει καλωδίωση/σύνδεσμο; Άλλο
ko: 배전기 키트 구성품: 디스트리뷰터 + 캡; 디스트리뷰터 + 캡 + 로터; 디스트리뷰터 + 로터; 디스트리뷰터 단품; 코일 포함; 구동 기어 포함; 개스킷/O링 포함; 점화 모듈 포함; 배선/커넥터 포함; 기타
pl: Zawartość zestawu aparatu zapłonowego: Aparat zapłonowy + kopułka; Aparat zapłonowy + kopułka + palec rozdzielacza; Aparat zapłonowy + palec rozdzielacza; Tylko aparat zapłonowy; Zawiera cewkę; Zawiera zębatkę napędową; Zawiera uszczelkę/O-ring; Zawiera moduł zapłonowy; Zawiera przewody/złącze; Inne
sv: Fördelarkit kit: Fördelare + lock; Fördelare + lock + rotor; Fördelare + rotor; Endast fördelare; Tändspole ingår; Drivhjul ingår; Packning/O-ring ingår; Tändmodul ingår; Kablage/kontakt ingår; Övrigt
es: Contenido del kit de distribuidor: Distribuidor + tapa; Distribuidor + tapa + rotor; Distribuidor + rotor; Solo distribuidor; Incluye bobina; Incluye engranaje de transmisión; Incluye junta/O-ring; Incluye módulo de encendido; Incluye cableado/conector; Otro
hr-HR: Kompletan sadržaj distributera: Razvodnik + kapa; Razvodnik + kapa + rotor; Razvodnik + rotor; Samo razvodnik; Uključuje bobinu; Uključuje pogonski zupčanik; Uključuje brtvu / O-prsten; Uključuje modul paljenja; Uključuje ožičenje/konektor; Ostalo
ro-RO: Conținut kit distribuitor: Distribuitor + capac; Distribuitor + capac + rotor; Distribuitor + rotor; Doar distribuitor; Include bobină; Include pinion de antrenare; Include garnitură/inel O; Include modul de aprindere; Include cablaj/conector; Altele
bg-BG: Съдържание на комплекта за делко: Дистрибутор + капачка; Дистрибутор + капачка + палец; Дистрибутор + палец; Само дистрибутор; Включва бобина; Включва задвижващо зъбно колело; Включва гарнитура/О-пръстен; Включва запалителен модул; Включва окабеляване/конектор; Друго
nb: Distributørsett innhold: Fordeler + lokk; Fordeler + lokk + rotor; Fordeler + rotor; Kun fordeler; Inkluderer coil; Inkluderer drivgir; Inkluderer pakning/O-ring; Inkluderer tenningsmodul; Inkluderer kabling/kontakt; Annet
da: Distributørsættets ndhold: Strømfordeler + dæksel; Strømfordeler + dæksel + rotor; Strømfordeler + rotor; Kun strømfordeler; Inkluderer tændspole; Inkluderer drivtandhjul; Inkluderer pakning/O-ring; Inkluderer tændingsmodul; Inkluderer ledningsnet/stik; Andet
vi: Nội dung bộ dụng cụ phân phối: Bộ chia điện + nắp; Bộ chia điện + nắp + rô-to; Bộ chia điện + rô-to; Chỉ có bộ chia điện; Bao gồm cuộn đánh lửa; Bao gồm bánh răng dẫn động; Bao gồm gioăng/vòng chữ O; Bao gồm mô-đun đánh lửa; Bao gồm dây điện/đầu nối; Khác
sk-SK: Obsah súpravy distribútora: Rozdeľovač a veko; Rozdeľovač, veko a palec; Rozdeľovač a palec; Iba rozdeľovač; Vrátane cievky; Vrátane hnacieho kolesa; Vrátane tesnenia/O-krúžku; Vrátane modulu zapaľovania; Vrátane káblov/konektora; Iné
it: Contenuto del kit del distributore: Spinterogeno + calotta; Spinterogeno + calotta + rotore; Spinterogeno + rotore; Solo spinterogeno; Include bobina; Include ingranaggio di trasmissione; Include guarnizione/O-ring; Include modulo di accensione; Include cablaggio/connettore; Altro
fr: Contenu du kit d’allumeur: Distributeur + tête; Distributeur + tête + rotor; Distributeur + rotor; Distributeur uniquement; Comprend une bobine; Comprend un pignon d’entraînement; Comprend un joint/joint torique; Comprend un module d’allumage; Comprend un câblage/connecteur; Autre
fi: Virranjakajapaketin sisältö: Virranjakaja + kansi; Virranjakaja + kansi + pyörijä; Virranjakaja + pyörijä; Vain virranjakaja; Sisältää puolan; Sisältää käyttöpyörän; Sisältää tiivisteen/O-renkaan; Sisältää sytytysyksikön; Sisältää johdot/liittimen; Muu
zh-TW: 分電器套件內容: 分電盤 + 分電盤蓋; 分電盤 + 分電盤蓋 + 分火頭; 分電盤 + 分火頭; 僅分電盤; 包含點火線圈; 包含驅動齒輪; 包含墊片/O 型環; 包含點火模組; 包含線束/接頭; 其他